【裁判字號】    98,易,688
【裁判日期】    981228
【裁判案由】    家暴傷害
【裁判全文】
台灣基隆地方法院刑事判決               98年度易字第688號
公  訴  人  台灣基隆地方法院檢察署檢察官
被      告  乙○○
            丙○○○
上列被告因傷害案件，經檢察官聲請以提起公訴（98年度偵字第
4751號），本院判決如下：
    主  文
本件公訴不受理。
    理  由
一、公訴意旨
    公訴意旨如後附檢察官起訴書所載，因認被告乙○○及丙○○○共同涉有刑法第277 條第1 項之傷害罪嫌云云。
二、撤回告訴
    按告訴乃論之罪，告訴人於第一審辯論終結前得撤回其告訴
    ；案件有告訴乃論之罪，其告訴經撤回之情形，應諭知不受
    理之判決，並得不經言詞辯論為之，刑事訴訟法第238 條第
    1 項、第303 條第3 款及第307 條分別定有明文。經查：檢
    察官認為被告二人涉犯刑法第277 條第1 項之傷害罪嫌，依
    刑法第287 條前段之規定，須告訴乃論。茲據告訴人丁○○○當庭對被告撤回其告訴，爰依上開規定，不經言詞辯論，
    逕為不受理之判決。
三、據上論斷
    應依刑事訴訟法第303 條第3 款、第307 條而判決如主文。
中    華    民    國    98    年    12    月    28    日
                  刑事第二庭法  官  陳  志  祥
以上正本證明與原本無異。
如不服本判決應於收受送達後10日內向本院提出上訴書狀，並應
敘述具體理由；其未敘述上訴理由者，應於上訴期間屆滿後20日
內向本院補提理由書(均須按他造當事人之人數附繕本)「切勿逕
送上級法院」。
中    華    民    國    98    年    12    月    28    日
                            書記官  王  月  娥
附件：
臺灣基隆地方法院檢察署檢察官起訴書
                                      98年度偵字第4751號
    被      告  乙○○  男  39歲（民國○○年○月○○日生）
                        住基隆市○○區○○路100巷101號
                        身分證統一編號：Ｚ000000000號
                丙○○○  女  59歲（民國○○年○月○○日生）
                        住基隆市○○區○○路100巷101號
                        居基隆市○○區○○路137號之1，
                        6樓
                        身分證統一編號：Ｚ000000000號
上列被告等因家庭暴力罪之傷害案件，已經偵查終結，認應該提
起公訴，茲將犯罪事實及證據並所犯法條分敘如下：
        犯罪事實
一、乙○○、丙○○○分別為丁○○○之配偶及婆婆，分別為具
    有家庭暴力防治法第3條第1、3款關係之家庭成員。詎乙○○、丙○○○二人於民國98年10月8日上午9時30分許，在基
    隆市○○路100巷101號住處，因故與丁○○○發生爭執，竟
    共同基於傷害之犯意聯絡，施腕力拉扯及推丁○○○，使丁○○○受有右手肘、前臂、手背三處瘀傷之傷害。
二、案經丁○○○訴由基隆市警察局第二分局報告偵辦。
        證據並所犯法條
一、證據清單
  ┌──┬─────────────┬─────────────┐
  │編號│         證據名稱         │         待證事實         │
  ├──┼─────────────┼─────────────┤
  │ 1  │被告乙○○之供述。        │被告丙○○○於前揭時、地因│
  │    │                          │與告訴人丁○○○搶奪小孩而│
  │    │                          │發生拉扯，被告乙○○有動手│
  │    │                          │推及拉扯告訴人手臂。      │
  ├──┼─────────────┼─────────────┤
  │ 2  │被告丙○○○之供述。      │被告丙○○○於前揭時、地因│
  │    │                          │與告訴人搶奪小孩而發生拉扯│
  │    │                          │，被告乙○○亦在現場。    │
  ├──┼─────────────┼─────────────┤
  │ 3  │證人即告訴人丁○○○之證述│全部犯罪事實。            │
  │    │。                        │                          │
  ├──┼─────────────┼─────────────┤
  │ 4  │行政院衛生署基隆醫院受理家│佐證告訴人遭被告等拉扯而受│
  │    │庭暴力事件驗傷診斷書1份。 │有前述傷害之事實。        │
  └──┴─────────────┴─────────────┘
二、核被告乙○○、丙○○○所為，均係犯家庭暴力防治法第2
    條第2項之家庭暴力罪、刑法第277條第1項之傷害罪嫌。被
    告二人所為上開犯行間，有犯意聯絡及行為分擔，請論以共
    同正犯。
三、依刑事訴訟法第251條第1項提起公訴。
    此  致
臺灣基隆地方法院
中    華    民    國    98    年    11    月    30    日
                              檢察官  甲  ○  ○
本件正本證明與原本無異
中    華    民    國    98    年    12    月    3     日
                              書記官  姚  碧  雯
附錄所犯法條：
家庭暴力防治法第2條
本法用詞定義如下：
一、家庭暴力：指家庭成員間實施身體或精神上不法侵害之行為
    。
二、家庭暴力罪：指家庭成員間故意實施家庭暴力行為而成立其
    他法律所規定之犯罪。
三、騷擾：指任何打擾、警告、嘲弄或辱罵他人之言語、動作或
    製造使人心生畏怖情境之行為。
四、跟蹤：指任何以人員、車輛、工具、設備或其他方法持續性
    監視、跟追之行為。
五、加害人處遇計畫：指對於加害人實施之認知教育輔導、心理
    輔導、精神治療、戒癮治療或其他輔導、治療。
中華民國刑法第277條
（普通傷害罪）
傷害人之身體或健康者，處 3 年以下有期徒刑、拘役或 1 千元
以下罰金。
犯前項之罪因而致人於死者，處無期徒刑或 7 年以上有期徒刑
；致重傷者，處 3 年以上 10 年以下有期徒刑。

司法院資訊處製作；財團法人民間司法改革基金會備份。
